臺灣士林地方法院交通事件裁定　　　　96年度交聲字第1204號
原處分機關　臺北市交通事件裁決所
異　議　人
即受處分人　甲○○
上列異議人即受處分人因違反道路交通管理處罰條例案件，對於
臺北市交通事件裁決所中華民國96年7 月19日所為之處分（原處
分案號：北市裁四字第裁22-AEU106890號）聲明異議，本院裁定
如下：
    主  文
原處分撤銷。
甲○○汽車駕駛人拒絕接受酒精濃度測試之檢定，處罰鍰新臺幣
陸萬元，並吊銷其駕駛執照。
    理  由
一、按汽車駕駛人拒絕接受酒精濃度測試之檢定者，處新臺幣（
    下同）6 萬元罰鍰，並當場移置保管該車輛及吊銷該駕駛執
    照，且3 年內不得考領駕駛執照，道路交通管理處罰條例第
    35條第4 項前段、第67條第2 項分別定有明文。
二、原處分意旨略以：異議人即受處分人甲○○於民國95年12月
    26日21時47分許，駕駛車號APZ-939 號重機車行經台北市○
    ○○路與延平北路口，經警攔檢令其接受酒精濃度測試檢定
    ，惟經測試多次，異議人均拒絕配合而無數據顯示，經警依
    法掣單舉發拒絕接受酒精濃度測試之檢定之違規，爰依道路
    交通管理處罰條例第35條第4 項前段之規定，裁處罰鍰6 萬
    元，並當場移置保管其機車。
三、聲明異議意旨略以：異議人於95年12月26日晚上9 時許，行
    經台北橋民權西路、延平北路口時遇警臨檢攔下要求酒測，
    伊完全配合該項測試達4 、5 次，然酒測機器皆無顯示酒精
    濃度，而員警卻一再無理要求測試，經伊逕行拒絕後，員警
    遂開單處罰，惟伊並無拒絕酒測，且一切測試過程均依員警
    之指示進行，本件酒測過程有錄音及錄影可證，懇請鈞院依
    職權調閱即明，是原處分與事實不符，實難甘服云云。
四、本院查：
(一)異議人即受處分人方進興於95年12月26日21時47分許，駕駛
    車號APZ-939 號重機車，行經台北市○○○路與延平北路口
    ，遭臺北市政府警察局交通大隊員警攔停盤檢，並當場對其
    實施呼氣酒精濃度測試乙情，為異議人所不否認，復據證人
    即本件實施酒測之乙○○○○到院審理結證無訛，並有舉發
    違反道路交通管理事件通知單1 紙在卷可稽，應甚明確，堪
    予認定。
(二)又訊據證人吳聯煜到庭結證稱：「（陳述舉發經過？）95年
    12月26日晚間我們在民權西路、延平北路口執行勤務，我們
    會有一位同仁在台北橋上，為了防止有人逆向迴轉，異議人
    看到我們在臨檢的時候，他就立刻逆向迴轉，當時異議人差
    點與另一部機車發生擦撞，我在橋上，所以把他攔下來，攔
    下來之後聞到他身上有酒味，就帶他到橋下去作酒精測試，
    測試的時候異議人有含著但是沒有吹氣，有時候是吹氣時間
    不足，因為那個機器吹氣需要到達一定的時間才會分析，經
    過多次測試之後，我們超過3 次之後就會告知請他配合，如
    果再不行的話，就要以拒絕受測來告發他，當中異議人對我
    們另一位員警比中指，態度也不好，最後在沒有辦法的情況
    下，我們就舉發他拒絕測試。」等語（見本院96年9 月21
    日訊問筆錄第1 頁至第2 頁），並庭呈載有上開內容之臺北
    市政府警察局交通警察大隊員警工作紀錄簿節本附卷為憑。
    查證人吳聯煜所證內容，就案發當時之取締經過證述詳確，
    核與上開工作紀錄簿影本所載內容相符，而觀之該記錄簿之
    記載，有關本案部分，與其他記載內容密接連貫，尚非臨訟
    撰寫可擬。況證人吳聯煜與異議人間並無怨恨仇隙，此為異
    議人所不否認，原無設詞誣陷而甘冒偽證重罪之必要，且其
    證詞並無瑕疵，自應認屬實可採。再查，酒精濃度測試器既
    係設計專用於對不特定對象測試吐氣所含酒精濃度之儀器，
    則其設計上自係以簡易為原則，即受測者僅需依正常方式吹
    氣，即可輕易達到檢測目的，當不致要求受測者需配合施行
    高難度之動作始能致之，是苟非受測者因抗拒測試，而故意
    以唇、舌抵住吹管或其他方式減少吹氣進入儀器，當不致發
    生無法完成測試之情事。參以本件員警對異議人進行酒精濃
    度測試時曾告知異議人酒測進行程序，亦據證人吳聯煜證述
    明確，是本件異議人竟經警連續測試達4 、5 次，仍未能順
    利完成測試，顯見係因異議人故意抗拒測試，未予配合正確
    吹氣所致，異議人辯稱其當時確有配合吹氣，要係事後卸責
    之詞，並不足採。
(三)至異議人雖聲請本院調閱舉發當時之錄影畫面，以明其並無
    拒絕酒測之違規。然查，上開錄影畫面因事隔久遠，現已無
    資料留存乙情，有本院公務電話記錄1 紙附卷足憑，是本院
    尚無從調閱。而本件違規事實業已明確，該錄影畫面雖未能
    調得，仍無礙於本案違規事實之認定，附此敘明。
五、綜上，本件異議人確有原處分書認定之上開交通違規事實，
    堪予認定，異議人不思自我反省警惕，猶執詞圖求免罰，所
    辯洵無足採。原處分機關以本案違規事實明確，依首揭規定
    ，裁處異議人罰鍰6 萬元，固非無見，然漏未依同法條規定
    裁處吊銷異議人之駕駛執照，自有未合。本件異議人之聲明
    異議雖無理由，然原處分既有前揭可議之處，即屬無可維持
    ，應由本院予以撤銷，另裁定如主文第2 項所示，以資適法
    。
據上論斷，應依道路交通案件處理辦法第20條前段，裁定如主文
。
中　　華　　民　　國　　96　　年　　11　　月　　6 　　日
                    交通法庭法  官  許永煌
以上正本證明與原本無異。
如不服本裁定應於送達後5日內向本院提出抗告狀。
                            書記官  陳淑琪
中　　華　　民　　國　　96　　年　　11　　月　　6 　　日
